【裁判字號】    97,抗,304
【裁判日期】    970331
【裁判案由】    撤銷緩刑
【裁判全文】
臺灣高等法院刑事裁定                   97年度抗字第304號
抗  告  人
即聲請  人  臺灣桃園地方法院檢察署檢察官
受  刑  人  甲○○
上列抗告人因受刑人撤銷緩刑案件，不服臺灣桃園地方法院97年
度撤緩字第26號，中華民國97年2 月29日第一審裁定（聲請案號
：臺灣桃園地方法院檢察署97年度執聲字第212 號），提起抗告
，本院裁定如下：
    主  文
原裁定撤銷，發回臺灣桃園地方法院。
    理  由
一、聲請意旨略以：受刑人甲○○前因犯偽造文書案件，經臺灣
    桃園地方法院於民國（下同）93年10月13日以93年度桃簡字
    第1105號判決判處有期徒刑1年2月，緩刑3 年，於93年11月
    27日確定在案，詎於緩刑期間內即96年8月6日、96年10月10
    日更犯傷害罪，經同院簡易庭於96年8月6日以96年度桃簡字
    第1451號判決判處拘役30日，並於同年11月6 日確定，查受
    刑人甫受前開緩刑寬典，竟隨即於緩刑期內再犯傷害罪，並
    因此受拘役宣告確定，足認受刑人並未改過遷善，原緩刑宣
    告無法收其預期效果，而有撤銷緩刑，執行刑罰之必要，因
    而依刑法第75條之1第1項第2款、刑事訴訟法第476條規定，
    聲請撤銷前開緩刑宣告等語。
二、原審裁定略以︰撤銷緩刑，須於緩刑期內為之，緩刑期間屆
    滿，原宣告刑已失其效力，自無更行撤銷緩刑之餘地。蓋以
    原宣告刑既已失其效力，縱予撤銷緩刑，亦無宣告刑可以執
    行，此為法理上當然解釋，不待法律之明文規定。」（詳最
    高法院92年度台非字第202號判決意旨)，又「緩刑期內更犯
    罪，受有期徒刑以上刑之宣告者，應撤銷其緩刑之宣告，固
    為刑法第75條第1項第1款所明定，惟緩刑期間自裁判確定之
    日起算，而緩刑期滿緩刑宣告未經撤銷者，其刑之宣告失其
    效力，同法第74條第1 項後段，第76條亦定有明文；故撤銷
    緩刑，須於緩刑期內為之，緩刑期滿後，自無更行撤銷緩刑
    之餘地。」（詳最高法院88年度台非字第229 號判決意旨）
    。本件經核卷附受刑人所犯上述2 案判決正本，受刑人固於
    緩刑期內之96年8月6日、96年10月10日因故意傷害案件，經
    法院於96年8月6日以96年度桃簡字第1451號判決判處拘役30
    日，並於96年11月6 日確定，然查本件受刑人緩刑期間業已
    於96年11月27日屆滿，檢察官於97年1 月13日向本院聲請撤
    銷緩刑時，緩刑之宣告業已屆滿，而與上開規定有間，因而
    以聲請人之聲請於法未合，而駁回撤銷緩刑之聲請。
三、經查：
  (一)按刑法關於撤銷緩刑宣告之規定，業於94年2月2日經修正公
    布，並自95年7月1日起生效施行。刑法施行法第6條之1規定
    ：「於中華民國94年1月7日刑法修正施行前，受緩刑之宣告
    ，94年1月7日修正刑法施行後，仍在緩刑期內者，適用94年
    1月7 日修正施行之刑法第75條、第75條之1及第76條規定」
    ，核其立法理由，亦明示「撤銷緩刑多因受緩刑宣告者自身
    之行為所致，為求貫徹立法之目的，爰明定本次修正刑法施
    行前受緩刑之宣告，於本次修正刑法施行後，仍在緩刑期內
    者，一律適用本次修正刑法第75條、第75條之1 及第76條之
    規定，藉收宣告緩刑之效果，使能徹底改過遷善。」等語，
    是於95年7月1日刑法修正施行前所受之緩刑宣告，於新法施
    行後，仍在緩刑期內，依上開規定，即應適用修正後刑法第
    75條、第75條之1 及第76條關於撤銷緩刑宣告之規定。又依
    修正後刑法第76條之規定「緩刑期滿，而緩刑之宣告未經撤
    銷者，其刑之宣告失其效力。但依第75條第2項、第75條之1
    第2項撤銷緩刑宣告者，不在此限」，從而，於95年7月1 日
    刑法修正施行前所受之緩刑宣告，於新法施行後，仍在緩刑
    期內者，受刑人之行為如符合修正後刑法第76條但書之規定
    ，縱使緩刑期滿後，仍得撤銷緩刑之宣告，自不待言。
  (二)本件受刑人甲○○確於94年1月7日刑法修正，並於95年7 月
    1 日施行前，因犯偽造文書案件，經原審法院於93年10月13
    日以93年度桃簡字第1105號判決判處有期徒刑1年2月，緩刑
    3年，於93年11月27日確定在案。嗣於緩刑期間內之96年8月
    6日、96年10月10日更犯傷害罪，經原審簡易庭於96年8 月6
    日以96年度桃簡字第1451號判決判處拘役30日，並於同年11
    月6 日確定等情，有前開刑事判決正本及本院被告前案紀錄
    表各一件附卷可稽，可見受刑人甲○○因偽造文書罪所受緩
    刑宣告應於96年11月27日期滿，然受刑人係在94年1月7日刑
    法修正前依舊法所受緩刑之宣告，迄新法於95年7月1日施行
    仍在緩刑期內，則依前揭說明，關於本件受刑人撤銷緩刑乙
    事，究有無刑法施行法第6條之1規定之適用？進而有無適用
    修正後刑法第76條但書規定之可能？均未見原審法院詳加說
    明指駁，即遽依修正前刑法第76條之相關最高法院判決意旨
    ，認定檢察官於緩刑期滿後之97年1 月13日始聲請撤銷緩刑
    ，與修正前刑法第76條之規定不符，而駁回檢察官撤銷緩刑
    之聲請，是否妥適？尚非全無研求之餘地。抗告人指摘原裁
    定不當，即屬有理由，應由本院將原裁定撤銷，並發回原審
    詳加審酌，另為妥適之裁定。
據上論斷，依刑事訴訟法第413條前段，裁定如主文。
中    華    民    國    97    年    3     月    31    日
                  刑事第十庭    審判長法  官 楊炳禎
                                      法  官 陳博志
                                      法  官 李春地
以上正本證明與原本無異。
不得再抗告。
                                      書記官 蘇秋
中    華    民    國    97    年    4     月    1     日


司法院資訊處製作；財團法人民間司法改革基金會備份。
